臺灣高等法院臺南分院刑事判決　　　　　　九十一年度上訴字第一七六號　　Ｇ
　　　上　訴　人
　　　即　被　告　甲　○　○
右上訴人因竊盜等案件，不服臺灣臺南地方法院九十一年度訴字第六二五號中華民國
九十一年七月二十六日第一審判決（起訴案號：臺灣臺南地方法院檢察署九十一年度
偵字第四九九六號、九十一年度偵字第五四九六號），提起上訴，本院判決如左：
      主      文
上訴駁回。
      事      實
一、甲○○於民國（下同）八十八年間，曾犯恐嚇取財罪，經臺灣臺南地方法院判處
    有期徒刑七月確定，於八十九年八月二十七日執行完畢，仍不知悔改。復意圖為
    自己不法之所有，於九十年十月十七日十二時三十分許，自其住處攀爬至隔鄰即
    台南縣永康市○○○街七十六號乙○○住處三樓，以其在該樓頂拾得之客觀上足
    以對人之生命、身體造成危險性之兇器角鐵（長約三十公分）破壞木門後侵入乙
    ○○住處臥房，竊取乙○○所有之金手鍊、金項鍊各一條（合計重八錢三分九釐
    ）、乙○○所申領之門號0000000000、0000000000、00
    00000000、0000000000號等行動電話ＳＩＭ卡四張、ＭＯＴ
    ＯＲＯＬＡ牌行動電話一具（序號：000000000000000號）及新
    台幣（下同）一千五百元之硬幣等財物，得手後隨即將上開竊得之金手鍊、金項
    鍊等物賣予不知情之台南縣永康市○○○路二十三號「福慶銀樓」老闆施明瞭，
    共得款八千八百零九元，並連同上開竊得之一千五百元硬幣花費殆盡。甲○○並
    基於意圖為自己不法利益之概括犯意，自九十年十月十八日起至同年十一月十日
    止，連續多次利用前揭竊得之行動電話及ＳＩＭ卡，與其友人通信聯絡，而獲取
    價值約三萬七千二百八十二元之通信利益。
二、案經台南縣警察局永康分局報請台灣台南地方法院檢察署檢察官偵查起訴。
      理      由
一、右揭事實，業據上訴人即被告甲○○於警訊及偵審中坦白承認，核與被害人乙○
    ○於警訊中之指訴及證人施明瞭於警訊中之證述情節相符，復有金飾買入登記簿
    、扣押書、贓物暫行發還認領保管單各一件及遠傳電信股份有限公司電信費帳單
    、收費明細附卷可憑。本件事證明確，被告犯行堪以認定，應依法論科。
二、核上訴人即被告甲○○所為，係犯刑法第三百二十一條第一項（漏載第一項）第
    二款、第三款之攜帶兇器、毀越門扇竊盜罪及電信法第五十六條第一項盜用他人
    電信設備通信罪。被告多次盜用他人電信設備通信之犯行，時間緊接，犯罪構成
    要件相同，顯係基於概括犯意反覆為之，應依連續犯之規定論以一罪，併依法加
    重其刑。被告竊取手機及ＳＩＭ卡之目的係在盜打以便與友人聯絡，而非出售謀
    利，其所犯前揭竊盜罪及連續盜用他人電信設備通信二罪間，有方法目的之牽連
    關係，應從一重之攜帶兇器、毀越門扇竊盜罪處斷。被告於八十八年間，曾犯恐
    嚇取財罪，經臺灣臺南地方法院判處有期徒刑七月確定，於八十九年八月二十七
    日執行完畢，有台灣高等法院被告全國前案紀錄表一份在卷可按，其於五年之內
    再犯本件有期徒刑以上之罪，為累犯，應依法加重其刑。
三、原審適用電信法第五十六條第一項，刑法第十一條前段、第三百二十一條第一項
    第二款、第三款、第五十五條、第四十七條之規定，審酌被告四肢健全不思努力
    工作營生，竟圖不勞而獲，隨意竊取他人財物，破壞社會治安，惟衡其已賠償被
    害人之損害、犯罪後坦承犯行深知悔悟等一切情狀，量處有期徒刑柒月，以資懲
    儆。並敘明被告持以撬開木門之角鐵，因非被告所有，且業經被害人丟棄滅失，
    無從宣告沒收。本院經核原判決認事用法俱無不合，量刑亦稱妥適，被告上訴意
    旨請求從輕量刑，指摘原判決不當，並無可取，為無理由，應予駁回。
據上論結，應依刑事訴訟法第三百六十八條，判決如主文。
本案經檢察官李傳來到庭執行職務。
中    華    民    國      九十一      年      十      月      十五      日
                                  臺灣高等法院臺南分院刑事第六庭
                                      審判長法官  楊    明    章
                                            法官  顏    基    典
                                            法官  高    明    發
右正本證明與原本無異。
如不服本判決，應於判決送達後十日內向本院提出上訴狀，其未敘述理由者並應於提
出上訴狀後十日內向本院補提理由書（應附繕本)。
                                      法院書記官  李    梅    菊
中    華    民    國      九十一      年      十      月      十六      日
附錄本案論罪科刑法條全文：
刑法第三百二十一條：
犯竊盜罪而有左列情形之一者，處六月以上五年以下有期徒刑：
一  於夜間侵入住宅或有人居住之建築物、船艦，或隱匿其內而犯之者。
二  毀越門扇、牆垣或其他安全設備而犯之者。
三  攜帶兇器而犯之者。
四  結夥三人以上而犯之者。
五  乘火災、水災或其他災害之際而犯之者。
六  在車站或埠頭而犯之者。
前項之未遂罰之。
電信法第五十六條：
意圖為自己或第三人不法之利益，以有線、無線或其他電磁方式，盜接或盜用他人電
信設備通信者，處五年以下有期徒刑，得併科新台幣一百五十萬元以下罰金。
意圖供自己或第三人盜接或盜用他人電信設備通信，而製造、變造或輸入電信器材者
，處一年以上七年以下有期徒刑，得併科新台幣三百萬元以下罰金。
意圖供第三人盜接或盜用他人電信設備通信，而販賣、轉讓、出租或出借電信器材者
，亦同。
意圖供自己或第三人犯罪之用而持有前項之電信器材者，處三年以下有期徒刑，得併
科新台幣五十萬元以下罰金。
第一項及第二項之未遂犯罰之。
